Minutes et répertoires du notaire Alexandre DELAHAYE, 15 janvier 1820 - 2 juin 1827 (étude XXX)
Archives nationales
Minutes et répertoires du notaire Alexandre DELAHAYE (étude XXX)
15 janvier 1820 - 2 juin 1827
MC/ET/XXX/646 - MC/ET/XXX/702, MC/RE/XXX/17 - MC/RE/XXX/22
Etude XXX; Delahaye, Alexandre
Archives nationales de France
Minutes et répertoires: la loi 2008-696 du 15 juillet 2008 relative aux archives a fixé à 75 ans à compter de la date de l'acte, ou à 25 ans à compter de la date du décès de l'intéressé si ce délai est plus bref, le délai de communication des minutes et répertoires des notaires; ce délai est porté à 100 ans à compter de la date de l'acte si le document se rapporte à un mineur (code du Patrimoine, articles L213-2, 4e d et 5e).
Autres documents de l'étude (dossiers de clients, comptabilité...): s'agissant d'archives privées, ces documents sont communicables selon les modalités fixées par le déposant ou le donateur.
Certains documents ne sont pas accessibles en raison de leur mauvais état de conservation.
Versement
Accès aux instruments de recherche de tous les notaires de l’étude XXX
Archives de l'étude XXX
- Minutes de Alexandre DELAHAYE, 3 janvier 1820 - 29 juin 1827; MC/ET/XXX/646 - MC/ET/XXX/702
  - Minutes. 1820, 3 janvier - 1820, 29 février, 3 janvier 1820 - 29 février 1820; MC/ET/XXX/646
    Informations complémentaires:
    1820, 3 à 11 janvier: actes passés par-devant Charles Bordin.
    1820, 15 janvier à 29 février: actes passés par-devant Alexandre Delahaye.
    Informations concernant le classement:
    Le niveau inférieur de description, quand il existe, correspond aux minutes d'actes. Toutes les minutes ne sont pas forcément décrites une à une. Les descriptions de ces minutes sont plus ou moins détaillées.
  - Minutes. 1820, mars - 1820, avril, mars 1820 - avril 1820; MC/ET/XXX/647
    - Inventaire après décès: Bonnay, Jean-Antoine. limonadier (ancien). Beaurepaire (rue), n° 20, 10 février 1820; MC/ET/XXX/647
      Origine de l'information:
      Base Miriad 2 des inventaires après décès, 1801-1850, par Thierry Boudignon, avec le concours de Marie-France Nivet et du personnel du Minutier central, 1995-2012 (base de données migrée: voir contexte dans le Plan d’orientation général - Notaires de Paris, guides thématiques du Minutier).
      Date de révision: 2011
      Date de création de la notice: 2004
      inventaire après décès; Beaurepaire (rue); Bonnay, Jean-Antoine; restaurateur
    - Inventaire après absence: Lelong, Joseph-Nicolas. militaire au 100e régiment de ligne, 3e bataillon., 4e compagnie. Grenelle (rue de), n° 7, 14 février 1820; MC/ET/XXX/647
      Disparu depuis juillet 1813
      inventaire; Lelong, Joseph-Nicolas; militaire
    - Inventaire après décès: Rossignol, Denis-Joseph. employé à l'administration des postes. Cloître-Saint-Benoît (rue du), n° 15, 14 février 1820; MC/ET/XXX/647
      bibliothèque, glaces
      inventaire après décès; Cloître-Saint-Benoît (rue du); Rossignol, Denis-Joseph
    - Inventaire après décès: Domartin, Geneviève. Ponceau (rue du), n° 49, 17 février 1820; MC/ET/XXX/647
      inventaire après décès; Ponceau (rue du); Domartin, Geneviève
    - Inventaire après décès: Pousson dit D'hollande, Louis-Antoine. maire de Maurens (Dordogne), propriétaire, Chevalier de la Légion d'honneur. Clichy (rue de), n° 49/Bergerac (Dordogne), 29 février 1820; MC/ET/XXX/647
      inventaire après décès; Bergerac (Dordogne); Clichy (rue de); Pousson dit D'hollande, Louis-Antoine; élu local
  - Minutes. 1820, mai - 1820, juin, mai 1820 - juin 1820; MC/ET/XXX/648
  - Minutes. 1820, juillet, juillet 1820; MC/ET/XXX/649
  - Minutes. 1820, août, août 1820; MC/ET/XXX/650
  - Minutes. 1820, septembre - 1820, octobre, septembre 1820 - octobre 1820; MC/ET/XXX/651
  - Minutes. 1820, novembre - 1820, décembre, novembre 1820 - décembre 1820; MC/ET/XXX/652
  - Minutes. 1821, janvier - 1821, février, janvier 1821 - février 1821; MC/ET/XXX/653
  - Minutes. 1821, mars, mars 1821; MC/ET/XXX/654
  - Minutes. 1821, avril, avril 1821; MC/ET/XXX/655
  - Minutes. 1821, mai, mai 1821; MC/ET/XXX/656
  - Minutes. 1821, juin - 1821, juillet, juin 1821 - juillet 1821; MC/ET/XXX/657
  - Minutes. 1821, août - 1821, septembre, août 1821 - septembre 1821; MC/ET/XXX/658
  - Minutes. 1821, octobre - 1821, novembre, octobre 1821 - novembre 1821; MC/ET/XXX/659
  - Minutes. 1821, décembre, décembre 1821; MC/ET/XXX/660
  - Minutes. 1822, janvier - 1822, mars, janvier 1822 - mars 1822; MC/ET/XXX/661
  - Minutes. 1822, avril - 1822, mai, avril 1822 - mai 1822; MC/ET/XXX/662
  - Minutes. 1822, juin - 1822, juillet, juin 1822 - juillet 1822; MC/ET/XXX/663
  - Minutes. 1822, août - 1822, septembre, août 1822 - septembre 1822; MC/ET/XXX/664
  - Minutes. 1822, octobre, octobre 1822; MC/ET/XXX/665
  - Minutes. 1822, novembre - 1822, décembre, novembre 1822 - décembre 1822; MC/ET/XXX/666
  - Minutes. 1823, janvier - 1823, février, janvier 1823 - février 1823; MC/ET/XXX/667
  - Minutes. 1823, mars - 1823, avril, mars 1823 - avril 1823; MC/ET/XXX/668
  - Minutes. 1823, mai - 1823, juin, mai 1823 - juin 1823; MC/ET/XXX/669
  - Minutes. 1823, juillet - 1823, août, juillet 1823 - août 1823; MC/ET/XXX/670
  - Minutes. 1823, septembre - 1823, octobre, septembre 1823 - octobre 1823; MC/ET/XXX/671
  - Minutes. 1823, novembre - 1823, décembre, novembre 1823 - décembre 1823; MC/ET/XXX/672
  - Minutes. 1824, janvier - 1824, février, janvier 1824 - février 1824; MC/ET/XXX/673
  - Minutes. 1824, mars, mars 1824; MC/ET/XXX/674
  - Minutes. 1824, avril, avril 1824; MC/ET/XXX/675
  - Minutes. 1824, mai, mai 1824; MC/ET/XXX/676
  - Minutes. 1824, juin - 1824, juillet, juin 1824 - juillet 1824; MC/ET/XXX/677
  - Minutes. 1824, août - 1824, septembre, août 1824 - septembre 1824; MC/ET/XXX/678
  - Minutes. 1824, octobre, octobre 1824; MC/ET/XXX/679
  - Minutes. 1824, novembre, novembre 1824; MC/ET/XXX/680
  - Minutes. 1824, décembre, décembre 1824; MC/ET/XXX/681
  - Minutes. 1825, janvier - 1825, février, janvier 1825 - février 1825; MC/ET/XXX/682
  - Minutes. 1825, mars, mars 1825; MC/ET/XXX/683
  - Minutes. 1825, avril, avril 1825; MC/ET/XXX/684
  - Minutes. 1825, mai, mai 1825; MC/ET/XXX/685
    - Inventaire après décès: Saint-Exupéry, Georges-Alexandre-Césarée (comte de). Comte de Saint-Exupéry. ancien capitaine au régiment de Sarre infanterie, chevalier de Saint-Louis. Echiquier (rue de l'), n° 34. décédé le 8 mai 1825., 19 mai 1825 - 2 juin 1825; MC/ET/XXX/685
      Bibliothèque (5 pages)
      Mention dans le répertoire du notaire coté:
      MC/RE/XXX/18
      14 mai 1825, dépôt du testament. 26 avril 1862, mariage entre Louis-Jean-Baptiste-Louis-Marie-Fernand de Saint-Exupéry, rue de Parme, n° 9, et de Elisabeth-Alix Blouquier de Trélan, (grands-parents d'Antoine de Saint-Exupéry) ET/CXII/1289.
      inventaire après décès; Echiquier (rue de l'); Saint-Exupéry, Georges-Alexandre-Césarée de; Saint-Exupéry, Louis-Jean-Baptiste-Louis-Marie-Fernand de; Blouquier de Trélan, Elisabeth-Alix
  - Minutes. 1825, juin - 1825, juillet, juin 1825 - juillet 1825; MC/ET/XXX/686
  - Minutes. 1825, août, août 1825; MC/ET/XXX/687
  - Minutes. 1825, septembre, septembre 1825; MC/ET/XXX/688
  - Minutes. 1825, octobre, octobre 1825; MC/ET/XXX/689
  - Minutes. 1825, novembre, novembre 1825; MC/ET/XXX/690
  - Minutes. 1825, décembre, décembre 1825; MC/ET/XXX/691
  - Minutes. 1826, janvier - 1826, février, janvier 1826 - février 1826; MC/ET/XXX/692
  - Minutes. 1826, mars - 1826, avril, mars 1826 - avril 1826; MC/ET/XXX/693
    - Contrat de mariage FOURNIER-LEROY, parmi les témoins Pierre-Nicolas BELLEVILLE, maître peintre, cousin issu de Germain de la future .., 31 janvier 1766; MC/ET/XXX/693
      Artisans du meuble, 1736-1799, par Ch. H. Lerch, 1990-1993 (fichier papier entièrement dématérialisé; voir contexte dans le Plan d’orientation général - Notaires de Paris, guides thématiques du Minutier).
      Date de création de la notice: 2010
      contrat de mariage
  - Minutes. 1826, mai, mai 1826; MC/ET/XXX/694
  - Minutes. 1826, juin - 1826, juillet, juin 1826 - juillet 1826; MC/ET/XXX/695
  - Minutes. 1826, août - 1826, septembre, août 1826 - septembre 1826; MC/ET/XXX/696
  - Minutes. 1826, octobre - 1826, novembre, octobre 1826 - novembre 1826; MC/ET/XXX/697
  - Minutes. 1826, décembre, décembre 1826; MC/ET/XXX/698
  - Minutes. 1827, janvier, janvier 1827; MC/ET/XXX/699
  - Minutes. 1827, février - 1827, mars, février 1827 - mars 1827; MC/ET/XXX/700
  - Minutes. 1827, avril - 1827, mai, avril 1827 - mai 1827; MC/ET/XXX/701
  - Minutes. 1827, 1er juin - 1827, 29 juin, 1er juin 1827 - 29 juin 1827; MC/ET/XXX/702
    1827, 1 juin: actes passés par-devant Alexandre Delahaye.
    17278, 4 à 29 juin: actes passés par-devant Alexis Bernard.
- Répertoire(s) de Alexandre DELAHAYE, 18 août 1794 - 29 décembre 1837; MC/RE/XXX/17 - MC/RE/XXX/22
  - Répertoire. 1819, 23 octobre - 1824, 5 juillet, 23 octobre 1819 - 5 juillet 1824; MC/RE/XXX/17
    Répertoire des notaires Charles Bordin (23 octobre 1819-12 janvier 1820), Alexandre Delahaye (15 janvier 1820- 5 juillet 1824).
    Informations concernant le classement et la cotation:
    Le niveau inférieur de description, quand il existe, correspond aux mentions d'actes contenues dans le répertoire. Parmi celles-ci, certaines peuvent y être décrites, de manière plus ou moins détaillée. Pour consulter l'acte proprement dit, il convient de rechercher la cote au niveau des articles (registre ou liasse) des minutes du notaire (cote de type 'MC/ET').
    - Inventaire après décès: Noël, Joseph. avoué honoraire. Sainte-Avoie (rue), n° 15, 11 février 1820
      Acte passé par-devant un notaire substituant:
      Me Lemoine (3e vacation).
      MC/RE/XXX/17
      Informations concernant le classement et la cotation du document:
      Attention: la cote de répertoire (de type 'MC/RE') ne permet pas de consulter la minute de l'acte. ll convient de rechercher la cote de la minute (de type 'MC/ET') au niveau des articles (registre ou liasse) de minutes du notaire.
      L'accès aux images numérisées des pages du répertoire se fait au niveau de description supérieur (' Répertoire du notaire '), rubrique ' Consulter les archives numérisées associées'.
      inventaire après décès; Sainte-Avoie (rue); Noël, Joseph; avoué
    - Inventaire après décès: Boulle, Pierre-Michel. commis au greffe de la cour royale. Beaubourg (rue), n° 10, 3 mars 1820
      inventaire après décès; Beaubourg (rue); Boulle, Pierre-Michel
    - Inventaire après décès: Hargenvilliers, Alexandrine-Henriette-Zoé. Chantourelle, Pierre-Nicolas (épouse). docteur en médecine. Bac (rue du), n° 77, 8 mars 1820
      inventaire après décès; Bac (rue du); Hargenvilliers, Alexandrine-Henriette-Zoé; Chantourelle, Pierre-Nicolas; médecin
    - Inventaire après décès: Pichard, Jean-Christophe. chef du dépôt royal d'étalons de Tarbes. Versailles (Yvelines), Neuve (rue), n° 1, 29 mars 1820
      Précisions sur les lieux: Versailles (Yvelines)--Neuve (rue)
      inventaire après décès; Versailles (Yvelines); Pichard, Jean-Christophe
    - Inventaire après absence: Hedouin, Félix-Nicolas., 15 avril 1820
      inventaire; Hedouin, Félix-Nicolas
    - Inventaire après décès: Savatier, LAROCHE-Victoire. ouvrière en mode. Bleue (rue), n° 27, 21 avril 1820
      inventaire après décès; Bleue (rue); Savatier, LAROCHE-Victoire
    - Inventaire après décès: Rouget, Claude-Joseph. commissaire priseur. Saint-Merry (rue), n° 25, 24 avril 1820
      inventaire après décès; Saint-Merri (rue); Rouget, Claude-Joseph; commissaire-priseur
    - Inventaire après décès: Exharlod, Jean-Claude. fleuriste. Saint-Denis (rue), n° 348, 8 mai 1820
      inventaire après décès; Saint-Denis (rue); Exharlod, Jean-Claude; fleuriste
    - Inventaire après décès: Croiset, Anne-Marguerite. Grout, François-Charles (épouse). menuisier. Coquenard (rue), n° 14, 30 mai 1820
      inventaire après décès; Coquenard (rue); Croiset, Anne-Marguerite; Grout, François-Charles; menuisier
    - Inventaire après décès: Jory, Victoire-Rosalie. Galmard, Pierre-Louis-Malo (épouse). tailleur. Poulies (rue des), n° 26/Croix des-Petits-Champs (rue), n° 28, 5 juin 1820
      inventaire après décès; Croix-des-Petits-Champs (rue); Poulies (rue des); Jory, Victoire-Rosalie; Galmard, Pierre-Louis-Malo; tailleur d'habits
    - Inventaire après décès: Giraud, Aimée-Julie. Laisne, Louis-Jean-Baptiste (épouse). propriétaire. Palais-Royal, Galerie de Pierre, n° 126, 12 juin 1820
      inventaire après décès; Palais Royal; Giraud, Aimée-Julie; Laisne, Louis-Jean-Baptiste
    - Inventaire après décès: Weisweiler, Adam. ébéniste (ancien). Tournelles (rue des), n° 46, 7 juillet 1820
      inventaire après décès; Tournelles (rue des); Weisweiler, Adam; ébéniste
    - Inventaire après décès: Rodier, Louise. Cendrier, François-Victor (épouse). épicier (marchand). Beaubourg (rue), n° 27, 22 juillet 1820
      inventaire après décès; Beaubourg (rue); Rodier, Louise; Cendrier, François-Victor; commerçant
    - Inventaire après décès: Spencer Stanley Dit Spencer-Chichester, Lord. Lord Spencer Stanley dit Spencer Chichester. Saint-Thomas-du-Louvre (rue), n° 32,hôt. France, 8 août 1820
      inventaire après décès; Saint-Thomas-du-Louvre (rue); Spencer Stanley dit Spencer-Chichester (lord)
    - Inventaire après décès: Lepetit, Etienne-Augustin-Médard. quincailler (ancien). Hospice des incurables, 29 août 1820
      inventaire après décès; Lepetit, Etienne-Augustin-Médard; commerçant
    - Inventaire après décès: Pesse Ou-Pesses, Jean-André. homme de confiance, domestique. Saint-André des-Arts (rue), n° 73/Petit-Hurleur (rue du), n° 7, 29 août 1820
      inventaire après décès; Petit-Hurleur (rue du); Saint-André-des-Arts (rue); Pesse Ou-Pesses, Jean-André; employé de maison; secrétaire
    - Inventaire après décès: Cayeux, Marguerite-Austreberthe-Clémentine. Maillefert, Pierre-Nicolas (épouse). cordonnier (ouvrier). Dauphine (rue), n° 20, 30 août 1820
      inventaire après décès; Dauphine (rue); Cayeux, Marguerite-Austreberthe-Clémentine; Maillefert, Pierre-Nicolas; cordonnier
    - Inventaire après décès: Bourgeois, Thérèse-Nicole. Lupart, Louis-François (épouse); Pitaux, Joseph-Jacques (veuve). capitaine de dragons (ancien). Villiers le Bel., 1er septembre 1820
      inventaire après décès; Villiers-le-Bel (Val-d'Oise); Bourgeois, Thérèse Nicole; Lupart, Louis François; Pitaux, Joseph Jacques; officier (armée)
    - Inventaire après décès: Lezin-Duperrier, Claude. épicier (ancien marchand). Mauconseil (rue), n° 5, 13 septembre 1820
      inventaire après décès; Mauconseil (rue); Lezin-Duperrier, Claude; commerçant
    - Inventaire après décès: Lezot de Vauroze, Joseph-Sébastien. directeur des lits militaires (ancien). Saint-Louis (rue), n° 50, 15 septembre 1820
      inventaire après décès; Saint-Louis (rue); Lezot de Vauroze, Joseph-Sébastien
    - Inventaire après absence: Cart-Balthazard, Henri-Gabriel., 19 septembre 1820
      et de Amédée Patrice Gustave CART-BALTHAZARD
      inventaire; Cart-Balthazard, Henri-Gabriel
    - Inventaire après décès: Boudinel, Pierre-Louis. employé au ministère des finances. Saint-Martin (boulevard), n° 4, 29 septembre 1820
      inventaire après décès; Saint-Martin (boulevard); Boudinel, Pierre-Louis; fonctionnaire
    - Inventaire après décès: Dumas, Marie-Adélaïde. Fontaine, Louis-Antoine (veuve). Aiguillerie (rue de l'), n° 2, 14 octobre 1820
      inventaire après décès; Aiguillerie (rue de l'); Dumas, Marie-Adélaïde; Fontaine, Louis-Antoine
    - Inventaire après décès: Estabel, Antoine. Aubry le Boucher (rue), n° 34, 17 octobre 1820
      inventaire après décès; Aubry-le-Boucher (rue); Estabel, Antoine
    - Inventaire après décès: Estabel, Antoine. Aubry le Boucher (rue), n° 34, 17 novembre 1820
    - Inventaire après décès: Boulanger Denise, Denise-Antoinette. Graillot, François-Louis (épouse); Delanizeulle, Claude-Nicolas (veuve). Vin (marchand de). Montorgueil (rue), 18 novembre 1820
      25 novembre 1830, cahier de charges pour la vente d'un fonds de commerce de marchand de vins après la faillite de Fidèle-Athanase Boulanger, RE/XII/18.
      inventaire après décès; Montorgueil (rue); Boulanger Denise, Denise-Antoinette; Graillot, François-Louis; Delanizeulle, Claude-Nicolas; Boulanger, Fidèle-Athanase; commerçant
    - Inventaire après décès: Aubrit, Marie-Louise-Françoise-Geneviève. Bonvalot, Jean-Louis-André (épouse). tisserand (ouvrier). Popincourt (rue), n° 26, 20 décembre 1820
      inventaire après décès; Popincourt (rue); Aubrit, Marie-Louise-Françoise-Geneviève; Bonvalot, Jean-Louis-André; tisserand
    - Inventaire après décès: Cousin, Angélique-Louise-Renée. Viard, Jean-Baptiste (épouse). tourneur moulier. Saint-Denis (rue), n° 173, 6 janvier 1821
      inventaire après décès; Saint-Denis (rue); Cousin, Angélique-Louise-Renée; Viard, Jean-Baptiste; tourneur
    - Inventaire après décès: Grissard de Boudry, Jean-Baptiste-Geneviève. peintre en bâtiments et équipages. Joubert (rue de), n° 16, 12 janvier 1821
      inventaire après décès; Joubert (rue); Grissard de Boudry, Jean-Baptiste-Geneviève; peintre; peintre en bâtiment
    - Inventaire après décès: Dunand, François. domestique (ancien). Sainte-Hyacinthe (rue), n° 3, marché Saint-Honoré, 25 janvier 1821
      inventaire après décès; Saint-Hyacinthe (rue); Dunand, François; employé de maison
    - Inventaire après décès: Meyer, Joseph. Cimetière-Saint-Nicolas (rue du), n° 9, 5 février 1821
      liquidation de la succession le 27 janvier 1823, RE/XXX/17
      inventaire après décès; Cimetière-Saint-Nicolas (rue du); Meyer, Joseph
    - Extrait en brevet d'intitulé d'Inventaire après décès du 27 thermidor an IV [14 août 1796] { Me Leroux à Saint-Cloud (Hauts de Seine) }: Delasalle, Michel. marchand (ancien)., 12 février 1821
      extrait d'acte; brevet notarié; inventaire après décès; Delasalle, Michel; commerçant
    - Inventaire après décès: Gonse, Antoine-Félix. Inspecteur des postes de France à Bruxelles. Martel (rue), n° 4, 5 mars 1821
      19 janvier 1824, adjudication de la ferme de Villé à Tournan (Seine-et-Marne), RE/XXIX/12.
      inventaire après décès; Martel (rue); Gonse, Antoine-Félix; inspecteur
    - Inventaire après décès: Joubin, Julien. voiturier. Saint-Lazare (rue), n° 19, 17 mars 1821
      inventaire après décès; Saint-Lazare (rue); Joubin, Julien; transporteur de marchandises
    - Inventaire après décès: Bridault, Marie-Louise. Deladreue, Charles (épouse en 2e noces); Millot, Pierre-Denis-Etienne (épouse en 1ères-noces divorcée). droguiste (ancien marchand). Sainte-Croix de la-Bretonnerie (rue), n°s 41 et 43, 3 avril 1821
      liquidation de la succession le 5 août 1821, RE/XXX/17
      inventaire après décès; Sainte-Croix-de-la-Bretonnerie (rue); Bridault, Marie-Louise; Deladreue, Charles; Millot, Pierre-Denis-Etienne
    - Inventaire après décès: Rigault, Jacques-Jean-Julien. receveur des domaines (ancien). Meslay (rue), n° 54, 10 avril 1821
      inventaire après décès; Meslay (rue); Rigault, Jacques Jean Julien; percepteur
    - Inventaire après décès: Van Rossum, Cornelis, décédé à La Haye. Taitbout (rue), n° 8, 5 mai 1821
      inventaire après décès; Taitbout (rue); Van Rossum, Cornelis
    - Inventaire après décès: Griby-Dumontois, Henriette-Félicité. Fournier, Nicolas-Charles (épouse). Faubourg-Saint-Denis (rue du), n° 47, 21 mai 1821
      inventaire après décès; Faubourg-Saint-Denis (rue du); Griby-Dumontois, Henriette-Félicité; Fournier, Nicolas-Charles
    - Inventaire après décès: Meynis, Marie-Gabrielle-Louise. Boisselle, Antoine-Michel (veuve). Neuve-Saint-Martin (rue), n° 16, 28 mai 1821
      inventaire après décès; Neuve-Saint-Martin (rue); Meynis, Marie-Gabrielle-Louise; Boisselle, Antoine-Michel
    - Inventaire après décès: Rattier, Joseph-Charles-Thomas. draps (ancien marchand de). Braque (rue de), n° 8, 7 juin 1821
      inventaire après décès; Braque (rue de); Rattier, Joseph-Charles-Thomas; négociant
    - Dépôt d'intitulé d'inventaire après décès du 12 frimaire an XIII [3 décembre 1804] de Jean-Charles Crouzet. propriétaire. Chambly (Oise), 20 juin 1821
      Me Dambry à L'isle-Adam (Val-d'Oise).
      dépôt de pièces; extrait d'acte; inventaire après décès; Chambly (Oise); L'Isle-Adam (Val-d'Oise); Crouzet, Jean-Charles
    - Inventaire après décès: Thipaine, Charles-François. cultivateur et marchand de bois. Pantin (Seine-Saint-Denis), 6 juillet 1821
      inventaire après décès; Pantin (Seine-Saint-Denis); Thipaine, Charles-François; agriculteur; négociant
    - Inventaire après décès: Leleu, Victoire-Nicole. Madeline, Robert-Gilles (épouse). marchand (ancien). Faubourg-Saint-Martin (rue du), n° 18, 11 juillet 1821
      inventaire après décès; Faubourg-Saint-Martin (rue du); Leleu, Victoire-Nicole; Madeline, Robert-Gilles; commerçant
    - Inventaire après décès: Guillemot, Marie-Denise-Nicole. Leroy, Augustin-Joseph (veuve). Cloître-Saint-Merri (rue du), n° 14, 19 juillet 1821
      inventaire après décès; Cloître-Saint-Merri (rue du); Guillemot, Marie-Denise-Nicole; Leroy, Augustin-Joseph
    - Inventaire après décès: Perier, Dominique. limonadier (ancien). Belleville (rue de), n° 165, 28 juillet 1821
      inventaire après décès; Belleville (rue de); Perier, Dominique; restaurateur
    - Inventaire après décès: Lepine, Marie. Deshayes, Pierre-Denis (épouse). poseur de sonnettes. Saint-Sauveur (rue), n° 32, 31 juillet 1821
      inventaire après décès; Saint-Sauveur (rue); Lepine, Marie; Deshayes, Pierre-Denis
    - Inventaire après décès: Drapeau, Marie-Marguerite. Gadinier de Lahauteville, Jacques (veuve). Saint-Denis (rue), n° 156, 18 août 1821
      inventaire après décès; Saint-Denis (rue); Drapeau, Marie-Marguerite; Gadinier de Lahauteville, Jacques
    - Inventaire après décès: Beaugrand, Arbogaste-François-Bonaventure. Vins (marchand de). Gros-Chenet (rue du), n° 1/Clignancourt, 29 septembre 1821
      19 octobre 1821, adjudication de fonds de marchand de vins.
      inventaire après décès; Montmartre (ancienne commune); Clignancourt (quartier); Clignancourt (quartier); Gros-Chenet (rue du); Beaugrand, Arbogaste-François-Bonaventure; commerçant
    - Inventaire après décès: Foulon, Louis-Pierre-Marie. musique (artiste pensionnaire de l'académie de). Pastourelle (rue), n° 4, 21 novembre 1821
      inventaire après décès; Pastourelle (rue); Foulon, Louis-Pierre-Marie; musicien
    - Inventaire après décès: Fabre, Antoine. jardinier concierge du cimetière de l'Est. Cimetière de l'Est, 12 janvier 1822
      inventaire après décès; Fabre, Antoine; jardinier
    - Inventaire après décès: Piolla, Catherine. Hemart, Joseph (épouse délaissée). tenant hôtel garni. Saint-Denis (rue), passage du Grand Cerf, n° 6, 26 janvier 1822
      inventaire après décès; Grand-Cerf (passage du); Piolla, Catherine; Hemart, Joseph (épouse délaissée); hôtelier
    - Inventaire après décès: Ceumez, Iphigénie-Marie-Geneviève. Choenlein, Jean-Martin (épouse). graveur. Thévenot (rue), n° 13, 1er février 1822
      inventaire après décès; Thévenot (rue); Ceumez, Iphigénie-Marie-Geneviève; Choenlein, Jean-Martin; graveur
    - Inventaire après décès: Jacquet, Pierre. vitrier. Bourbon-Villeneuve (rue), n° 21, 4 février 1822
      inventaire après décès; Bourbon-Villeneuve (rue de); Jacquet, Pierre; vitrier
    - Inventaire après décès: Chatain, Denis. boulanger (marchand). Pavée-Saint-Sauveur (rue), n° 13, 11 février 1822
      inventaire après décès; Pavée-Saint-Sauveur (rue); Chatain, Denis; boulanger
    - Inventaire après décès { Me Delahaye substituant Me Lemoine, étude CX }: Fortier, Marguerite-Denise. Riche, Jean-Fançois-Marie (veuve)., 22 février 1822
      inventaire après décès; Fortier, Marguerite-Denise; Riche, Jean-Fançois-Marie
    - Inventaire après décès: Petit, Benoît. Harpe (rue de la), n° 78, 6 avril 1822
      inventaire après décès; Harpe (rue de la); Petit, Benoît